臺灣苗栗地方法院刑事判決
111年度交易字第141號
公  訴  人  臺灣苗栗地方檢察署檢察官
被      告  黃信峯


上列被告因過失致重傷案件，經檢察官提起公訴 （110年度偵字
第6500號），被告於準備程序中就被訴事實為有罪之陳述，經本
院裁定進行簡式審判程序，判決如下：
    主  文
黃信峯犯過失傷害致人重傷罪，處有期徒刑伍月，如易科罰金，
以新臺幣壹仟元折算壹日。 　　
　　犯罪事實
一、黃信峯於民國110年5月4日晚上9時21分許，駕駛車牌號碼00
    00-00號自用小客車，沿苗栗縣頭份市永貞路1段由南往北方
    向行駛，行經永貞路1段與蘆竹路交岔路口處，本應充分注
    意車前狀況，並隨時採取必要之安全措施，而依當時天候陰
    、夜間有照明、柏油路面、乾燥無缺陷、無障礙物、視距良
    好之情形，並無不能注意之情事，竟疏未注意，即貿然向前
    行駛，適行人鄧永明沿同縣市永貞路1段由北往南方向行走
    至該路口，亦疏未注意在未劃設南北向行人穿越道之號誌管
    制路口應靠邊行走，反向斜線穿越該路口，致遭黃信峯所駕
    車輛碰撞，因而受有腦挫傷併顱骨骨折、顱內出血、創傷性
    腦損傷、水腦症、左臂神經叢損傷等傷害，已達對身體、健
    康有重大不治、難治之重傷程度。黃信峯於本案交通事故發
    生後，留在事故現場並向據報前來處理尚不知肇事者為何人
    之員警坦承肇事，自首並接受裁判。
二、案經羅秀枝（鄧永明之配偶）委任林幸頎律師訴由苗栗縣警
    察局頭份分局報告臺灣苗栗地方檢察署檢察官偵查起訴。
    理  由
一、本案被告黃信峯所犯者非為死刑、無期徒刑、最輕本刑為3
    年以上有期徒刑之罪或高等法院管轄第一審案件，其於準備
    程序進行中，先就被訴事實為有罪之陳述，經告知簡式審判
    程序之旨，並聽取公訴人、被告之意見後，本院業已依刑事
    訴訟法第273條之1第1項規定，裁定改以簡式審判程序進行
    本案審理。又簡式審判程序之證據調查，依刑事訴訟法第27
    3條之2規定，不受同法第159條第1項、第161條之2、第161
    條之3、第163條之1及第164條至第170條所規定證據能力認
    定及調查方式之限制；再被告對於卷內之各項證據，均表示
    無意見，同意作為認定事實之證據，故卷內所列各項證據，
    自得作為證據，合先敘明。
二、訊據被告對於上開犯罪事實坦承不諱（見本院卷第58、74、
    81頁），核與證人即告訴人羅秀枝於警詢時證述相符（見偵
    卷第31至34頁），並有童綜合醫療社團法人童綜合醫院診斷
    證明書、道路交通事故調查報告表㈠暨㈡、道路交通事故現場
    圖、車輛詳細資料報表、現場暨車損照片、臺中榮民總醫院
    診斷證明書、交通部公路總局新竹區監理所111年1月3日竹
    監鑑字第1100343760號函附鑑定意見書、交通部公路總局11
    1年3月9日路覆字第1110000240號函附覆議意見書、行車紀
    錄器畫面截圖等件在卷可佐（見偵卷第35、41至45、49、55
    至95、155至161、183至186頁、本院卷第41至43頁），足認
    被告於審理時之自白與事實相符，應堪採信。本件事證明確
    ，應依法論科。
三、論罪科刑：
　㈠核被告所為，係犯刑法第284條後段之過失傷害致人重傷罪。
    又其犯後留在事故現場，於有偵查權限之公務員或機關發覺
    前，向前往現場處理本案交通事故之員警坦承為肇事者，自
    首而接受裁判乙節，業據被告自陳在卷（見本院卷第59頁）
    ，並有苗栗縣警察局頭份分局尖山派所道路交通事故肇事人
    自首情形紀錄表1份存卷可佐（見偵卷第47頁），符合自首
    之要件，爰依刑法第62條前段規定減輕其刑。
　㈡爰審酌被告應恪遵交通法規，以保障其他用路人之安全，竟
    疏未注意車前狀況，並隨時採取必要之安全措施，而碰撞被
    害人鄧永明，其過失行為致使被害人受有對身體、健康有重
    大影響且難於治療之重傷害；又考量被告犯後坦承犯行，及
    被告雖有意與告訴人調解，惟因雙方就賠償金額差距過大未
    能達成共識；另本案交通事故之發生，經鑑定及本院認定被
    告為肇事次因、被害人為肇事主因，有前揭鑑定意見書及覆
    議意見書在卷可參（見偵卷第157至161、183至186頁），及
    被告於審理時自陳之智識程度、家庭生活經濟狀況（見本院
    卷第82頁）、告訴人代理人對於本案之意見（見本院卷第83
    頁）等一切情狀，量處如主文所示之刑，併諭知易科罰金折
    算標準，以期相當。
據上論斷，應依刑事訴訟法第273條之1第1項、第299條第1項前
段，刑法第284條後段、第62條前段、第41條第1項前段，刑法施
行法第1條之1第1項，判決如主文。
本案經檢察官廖倪凰提起公訴、檢察官彭郁清到庭執行職務。　
中　　華　　民　　國　　111 　年　　8 　　月　　29　　日
                  刑事第三庭  法　官　許文棋
以上正本證明與原本無異。
如不服本判決應於收受判決後20日內向本院提出上訴書狀，並應
應敘述具體理由。其未敘述上訴理由者，應於上訴期間屆滿後20
日內向本院補提理由書(均須按他造當事人之人數附繕本)「切勿
逕送上級法院」。告訴人或被害人如對本判決不服者，應具備理
由請求檢察官上訴，其上訴期間之計算係以檢察官收受判決正本
之日期為準。
   　　                     　書記官  陳彥宏　　　　　　
中　　華　　民　　國　　111 　年　　8 　　月　　29　　日
附錄本案論罪科刑法條：
中華民國刑法第284條
因過失傷害人者，處1年以下有期徒刑、拘役或10萬元以下罰金；致重傷者，處3年以下有期徒刑、拘役或30萬元以下罰金。